# DIANA MARÍA PEREIRA BUITRAGO

# TRABAJADORA SOCIAL ESPECIALISTA EN GERENCIA SOCIAL



Cel. 316 3307515



diana\_dmp@hotmail.com



**DianaMariaPereiraB** 



Santiago de Cali - Colombia

## PERFIL PROFESIONAL

Trabajadora Social especializada en Gerencia Social, con una trayectoria de 10 años dedicados a la asesoría y acompañamiento de políticas públicas, así como a la ejecución de planes y proyectos destinados a fomentar el desarrollo humano de las poblaciones y el fortalecimiento del tejido social en los territorios. A lo largo de mi carrera, he dedicado 4 años al sector de la economía solidaria y otros 8 años a la formación de jóvenes en temáticas cruciales como liderazgo y proyecto de vida.

Enfoco mi labor en el ámbito de poblaciones vulnerables y política social, respaldando mi compromiso con una sólida formación profesional, una especialización pertinente y una destacada trayectoria en el sector social.

Cuento con experiencia en estrategias de gestión transectorial orientadas a la articulación de recursos y saberes entre las instituciones públicas, las organizaciones no gubernamentales y las organizaciones de la sociedad civil, promoviendo la corresponsabilidad en el desarrollo de apuestas para el bien común.

Las competencias que he desarrollado a lo largo de mi carrera incluyen liderazgo, trabajo en equipo, capacidad analítica, comunicación asertiva y creatividad. Estas habilidades se han fortalecido a través de mi conocimiento en la formulación e implementación de proyectos sociales, diseño de estrategias para la garantía de derechos e inclusión social de poblaciones vulnerables, así como asistencia técnica en la formulación e implementación de políticas públicas.

Mi propósito es continuar contribuyendo al fortalecimiento de políticas sociales que promuevan el desarrollo humano, inclusivo y sostenible; liderando y asesorando proyectos enfocados en poblaciones vulnerables y en el abordaje de fenómenos sociales que incidan en el desarrollo justo y equitativo de la sociedad.

## **EXPERIENCIA LABORAL**

#### ALCALDÍA DE SANTIAGO DE CALI

#### SECRETARÍA DE BIENESTAR SOCIAL 2013 - 2023

Teléfono: 8896332

Luis Alfredo Gómez G. Secretario de Desarrollo Territorial y Bienestar Social (2015)

Celular: 314 6495620

Esaúd Urrutia Noel Secretario de Bienestar Social (2016 - 2018) Celular: 315 4809918

Carolina Campo Ángel Secretaria de Bienestar Social (2018 - 2019) Celular: 317 4384882

Ana Cecilia Collazos Aedo Subsecretaria de Poblaciones y Etnias (2016 - 2019) Celular: 320 5770087

María Fernanda Penilla Q. Secretaria de Bienestar Social (2020 - 2023) Celular: 3003258688

#### TRABAJADORA SOCIAL

Brindar asistencia técnica especializada en el desarrollo de políticas públicas, programas y proyectos para la garantía de derechos e inclusión social de poblaciones vulnerables.

- · Formular los proyectos de inversión social de la Alcaldía de Cali para atender a las poblaciones Habitante de la Calle y Recicladores de Oficio.
- · Brindar asistencia técnica en el diseño y desarrollo de estrategias para la inclusión social y la garantía de derechos de poblaciones vulnerables.
- · Orientar la gestión transectorial con los organismos de la Administración Central, entidades públicas y privadas, en beneficio de las poblaciones vulnerables.
- · Evaluar los resultados de los proyectos dirigidos a las poblaciones vulnerables, identificando oportunidades de mejora y proponiendo estrategias para el fortalecimiento de los mismos.
- · Acompañar la supervisión y seguimiento de los contratos con los cuales se ejecutan los proyectos en beneficio de las poblaciones vulnerables.
- · Elaborar informes de gestión de los programas que benefician a las poblaciones vulnerables.
- · Brindar asistencia técnica en el diseño e implementación del Sistema para la Prevención y Abordaje Integral del Fenómeno de Habitabilidad en Calle.
- · Brindar asistencia técnica en el proceso de formulación de la Política Pública para la Prevención y Abordaje Integral del Fenómeno de Habitabilidad en Calle, en el marco de la Ley 1641 de 2013.
- · Brindar asistencia técnica en el diseño e implementación del Modelo de Gestión Distrital para la prevención y abordaje integral del fenómeno de habitabilidad en calle.
- · Orientar y brindar asistencia técnica al equipo de trabajo del programa Habitante de la Calle.
- · Brindar asistencia técnica en el diseño e implementación de estrategias para la atención integral de las poblaciones vulnerables que habitan en las zonas de renovación urbana.

## **EXPERIENCIA LABORAL**

#### **COPROCENVA**

# Cooperativa de Ahorro y Crédito 2009 - 2013

Teléfono: 4880002

Héctor Fabio López Gerente

Celular: 310 8491540

#### PROMOTORA SOCIAL

Planear, coordinar y ejecutar los programas de Bienestar Social para los asociados de la cooperativa en las agencias a cargo.

- · Formulación del plan de acción anual de Bienestar Social de las agencias a cargo.
- · Orientar el proceso de gestión y fortalecimiento de los organismos de administración y participación (subcomités) en las agencias.
- · Coordinación de los programas de educación y deporte, recreación y turismo en las agencias a cargo.
- · Gestión de proveedores para el apoyo en la organización y ejecución de eventos.
- · Diseño y ejecución de Talleres de Cooperativismo y Cultura del Ahorro para los asociados.

#### **GENTE CREATIVA**

Empresa especializada en la Organización de Eventos Empresariales, Sociales y Recreativos. 2000 - 2008

Sandra Milena Castro Economista Celular: 301 6819449

#### COORDINADORA DE EVENTOS Y TALENTO HUMANO

Diseñar, coordinar y ejecutar los programas y eventos ofrecidos por la empresa. Desarrollar procesos de capacitación y selección del personal contratista para la ejecución de las actividades propias de la empresa.

- · Diseño del plan anual de programas y eventos ofrecidos por la empresa .
- · Coordinación logística de los programas y eventos ejecutados por la empresa.
- · Gestión de proveedores para el apoyo en la organización y ejecución de eventos.
- Diseño del programa anual de capacitación para los jóvenes prestadores de servicios como Recreadores y Animadores.
- · Gestión con Clientes, atención de inquietudes, coordinación de eventos.
- · Manejo y control de presupuestos de los eventos y programas ejecutados.

## **EXPERIENCIA LABORAL**

#### **ASOCIACIÓN EDUPAR**

#### Programa Interinstitucional de Educación para la participación y la convivencia ciudadanas. 2005

Daniel Campo Psicólogo - Director Edupar Teléfono: 3781882

#### FONDO DE EMPLEADOS FEISA

Fondo de Empleados de las Empresas ISA. 2004 - 2005

María Eugenia Moreno Asistente Administrativa Teléfono:2801300 Ext. 72538

# EDUCADORA PRACTICANTE DE TRABAJO SOCIAL

#### Desarrollar la Estrategia de Planes de Acción Local en el marco del proyecto "Renovación del Enfoque Municipal para la Atención del Eje de Familia".

- · Diseño, ejecución y evaluación de una propuesta de intervención desde Trabajo Social para el Fortalecimiento Interno de la Red de Promoción del Buen Trato de Montebello, a partir de un diagnóstico inicial de la Red .
- · Coordinación y ejecución de las actividades de capacitación correspondientes a los ejes de la propuesta de intervención.
- Apoyar la formulación del plan de acción de la Red a través del diseño y ejecución de actividades de capacitación acordes al logro de este objetivo.

# COORDINADORA Y FACILITADORA

# Diseñar, coordinar y ejecutar el programa "Juventud Total" con los hijos adolescentes de los asociados.

- · Diseño del programa "Juventud Total", orientado a promover el liderazgo y el desarrollo del proyecto de vida.
- · Coordinación y ejecución de las actividades de capacitación correspondientes a los ejes del programa.
- · Elaboración de informes del proceso grupal e individual de los jóvenes beneficiarios del programa.

## EDUCACIÓN

# **Especialista en Gerencia Social**Pontificia Universidad Javeriana 2015

**Trabajadora Social**Universidad del Valle
2009

# SEMINARIOS, PONENCIAS, PASANTÍAS, OTROS

- Ponencia "Prevención y Abordaje de la Habitabilidad en Calle en Santiago de Cali" (Armenia 2022).
- Curso de Formación en "Reducción de Daños en Comunidad Abierta" (Cali 2021).
- Ponencia "Foro Iberoamericano de Habitabilidad en Calle" (Bogotá 2018).
- Taller de Reducción de Riesgos y Daños frente al Consumo de Sustancias Psicoactivas - Minjusticia y UNODC (Cali - 2018).
- Ponencia "Foro Paso a Paso, Transformando Vidas de la Calle" (Cali 2017).
- Pasantía "Sistema Habitante de Calle Sao Paulo, Brasil" (Sao Paulo - 2016).
- Artículo "Habitanza en Calle, Política Social y Gerencia Social" Revista Facultad de Economía - Pontificia Universidad Javeriana (Cali - 2016).
- Curso Básico de Economía Solidaria (Cali 2012).

#### REFERENCIAS PROFESIONALES

### Leonor Garcés Naranjo

Celular: 301 6148973 Trabajadora Social Esp. Desarrollo Comunitario Mg. Políticas Públicas

#### **Charles Chaves O'Flynn**

Celular: 313 2374727 Politólogo Esp. y Mg. en Desarrollo Humano

# **Libia Fanny Mina Tello**

Celular: 315 5720920 Administradora de Empresas Esp. Gestión de Proyectos